# 对联营企业顺流交易未实现损益的处理

提问人：dosky 时间：2010-09-13 23:12:39
以《长期股权投资》准则讲解 【例3—11】为例： 甲企业于持有乙公司有表决权股份的20%，能够对乙公司生产经营施加重大影响。20×7年 11 月，甲公司将其账面价值为 600 万元的商品以 900 万元的价格出售给乙公司，乙公司将取得的商品作为管理用固定资产核算，预计使用寿命为 10 年，净残值为 0 。假定甲企业取得该项投资时，乙公司各项可辨认资产、负债的公允价值与其账面价值相同，两者在以前期间未发生过内部交易。乙公司20×7年实现净利润为1 000万元。假定不考虑所得税影响。 甲企业在该项交易中实现利润 300 万元，其中的 60 （万元300×20%）是针对本企业持有的对联营企业的权益份额，在采用权益法计算确认投资损益时应予抵销，同时应考虑相关固定资产折旧对损益的影响，即甲企业应当进行的会计处理为： 借：长期股权投资——损益调整［（1 000-300+2.5）×20%］ 1 405 000 　　贷：投资收益　　　　　　　 1 405 000 甲企业如存在子公司需要编制合并财务报表，在合并财务报表中对该未实现内部交易损益应在个别报表已确认投资收益的基础上进行以下调整：
借：营业收入（900×20%）　　　 1 800 000 　　贷：营业成本（600×20%）　　　　 1 200 000 投资收益600 000 母公司报表上确认投资收益时将未实现损益进行了抵销，可是在编制合并报表时虽然将营业
收入和成本进行了比例抵销，但是未实现的损益绝大部分又通过投资收益确认到了当期损益中（仅仅是不再考虑折旧金额的影响），这是不是与准则拟定的抵销顺流交易的未实现损益所抵触？

回答人：chenyiwei
回复 沙发 dodosky 的帖子我以前对这个问题已经有很详细的回复，请你搜索一下本版面，谢谢。